Images des répertoires du notaire Charles Gondouin pour l'étude XXVI
Archives nationales de France
Images des répertoires du notaire Charles Gondouin pour l'étude XXVI
30 novembre 1820 - 7 juin 1841
MC/RE/XXVI/21 - MC/RE/XXVI/23
Etude XXVI; Gondouin, Charles
3 registres
Archives nationales de France
Minutes et répertoires: la loi 2008-696 du 15 juillet 2008 relative aux archives a fixé à 75 ans à compter de la date de l'acte, ou à 25 ans à compter de la date du décès de l'intéressé si ce délai est plus bref, le délai de communication des minutes et répertoires des notaires; ce délai est porté à 100 ans à compter de la date de l'acte si le document se rapporte à un mineur (code du Patrimoine, articles L213-2, 4e d et 5e).
Autres documents de l'étude (dossiers de clients, comptabilité...): s'agissant d'archives privées, ces documents sont communicables selon les modalités fixées par le déposant ou le donateur.
Certains documents ne sont pas accessibles sous leur forme originale en raison de leur mauvais état de conservation.
Registres entrés aux Archives nationales en 1963.
Attention: Le répertoire MC/RE/XXVI/22 est manquant.
Charles Gondouin n'a pas laissé de répertoire pour la période comprise entre le 1er janvier 1822 au 24 janvier 1830.
Images des répertoires de l’étude XXVI
Archives de l'étude XXVI
répertoire d'officier public ministériel
- Répertoire chronologique pour la période du 30 novembre 1820 au 31 décembre 1821, 30 novembre 1820 - 31 décembre 1821; MC/RE/XXVI/21; Le répertoire comporte 43 feuillets et fait partie d'un registre de 293 feuillets de papier manuscrits, hauteur 35 x largeur 24,5 cm, composé de 5 cahiers foliotés par le notaire. Le registre est dérelié. Les feuillets 271, 282 et 291 sont légèrement déchirés. Il y a des encarts aux feuillets 253- 254 et 261-262.
  Registre folioté en 2004 (foliotation non visible à l'écran)
  Le registre contient aussi le répertoire du notaire Alexandre Rousseau pour la période du 27 juin 1816 au 30 novembre 1820.
  Le répertoire contient les informations suivantes: 1. le n° de l'acte dans l'année; 2. date du jour; 3. nature de l'acte passé en brevet; 4. nature de l'acte passé en minute; 5. nom, prénom, domicile des parties, indication sur la situation et les prix des biens; 6. date d'enregistrement de l'acte; 7. droits d'enregistrement.
  Attention: seuls les actes passés en minute sont conservés; les actes mentionnés dans le répertoire comme passés en simple brevet (colonne 3) ne sont pas conservés par les notaires et ne sont donc pas versés au Minutier (ils sont remis aux clients).
  répertoire
  - Liste chronologique des actes pour la période du 30 novembre au 29 décembre 1820, 30 novembre - 29 décembre 1820; 249 v°-252 v°; 4 feuillets
  - Liste chronologique des actes pour la période du 2 janvier au 31 décembre 1821, 2 janvier - 31 décembre 1821; 252 v°-292 v°; 41 feuillets
- Répertoire chronologique pour la période du 25 janvier 1830 au 7 juin 1841, 25 janvier 1830 - 7 juin 1841; MC/RE/XXVI/23; Un registre de 431 feuillets de papier manuscrits, hauteur 34 x largeur 24,5 cm, composé de 3 cahiers foliotés par le notaire. Le registre est en mauvais état, il est dérelié. Les feuillets 1, 2, 75 sont déchirés. Les feuillets 10, 428 et 430 sont volants.
  - Liste chronologique des actes pour la période du 25 janvier au 31 décembre 1830, 25 janvier - 31 décembre 1830; 1 r°-42 r°; 42 feuillets
  - Liste chronologique des actes pour la période du 3 janvier au 31 décembre 1831, 3 janvier - 31 décembre 1831; 42 r°-77 v°; 36 feuillets
  - Liste chronologique des actes pour la période du 4 janvier au 31 décembre 1832, 4 janvier - 31 décembre 1832; 77 v°-106 r°; 30 feuillets
  - Liste chronologique des actes pour la période du 2 janvier au 31 décembre 1833, 2 janvier - 31 décembre 1833; 106 r°-136 v°; 31 feuillets
  - Liste chronologique des actes pour la période du 3 janvier au 31 décembre 1834, 3 janvier - 31 décembre 1834; 136 v°-170 r°; 35 feuillets
  - Liste chronologique des actes pour la période du 2 janvier au 31 décembre 1835, 2 janvier - 31 décembre 1835; 170 r°-206 r°; 37 feuillets
  - Liste chronologique des actes pour la période du 2 janvier au 30 décembre 1836, 2 janvier - 30 décembre 1836; 206 r°-256 r°; 51 feuillets
    - du 2 janvier au 30 juin 1836, 2 janvier - 30 juin 1836; 206 r°-230 r°; 25 feuillets
    - du 1er juillet au 30 décembre 1836, 1er juillet - 30 décembre 1836; 230 r°-256 r°; 27 feuillets
  - Liste chronologique des actes pour la période du 2 janvier au 31 décembre 1837, 2 janvier - 31 décembre 1837; 256 r°-296 v°; 41 feuillets
  - Liste chronologique des actes pour la période du 2 janvier au 31 décembre 1838, 2 janvier - 31 décembre 1838; 297 r°-335 r°; 39 feuillets
  - Liste chronologique des actes pour la période du 3 janvier au 30 décembre 1839, 3 janvier - 30 décembre 1839; 335 r°-373 r°; 39 feuillets
  - Liste chronologique des actes pour la période du 2 janvier au 31 décembre 1840, 2 janvier - 31 décembre 1840; 373 r°-414 v°; 40 feuillets
  - Liste chronologique des actes pour la période du 2 janvier au 7 juin 1841, 2 janvier - 7 juin 1841; 414 v°-430 v°; 17 feuillets